臺灣高等法院臺中分院刑事判決　　　　　　　　　九十三年度上易字第一二四七號
　　公　訴　人　臺灣彰化地方法院檢察署檢察官
　　被　　　告　甲○○
右上訴人因被告竊盜案件，不服臺灣彰化地方法院九十三年度易字第七三○號中華民
國九十三年八月十八日第一審判決（起訴案號：臺灣彰化地方法院檢察署九十三年度
偵字第二八○九號、第二八六三號，併案案號：同署九十三年度偵字第三三二八號、
第五二六七號），提起上訴，及移
，本院判決如左：
    主  文
原判決撤銷。
甲○○連續竊盜，處有期徒刑捌月。
    事  實
一、甲○○因缺乏代步工具，竟意圖為自己不法所有，並基於概括之犯意，先後於下
    列時、地，以下列所示之方式竊取他人之自用小客車或機車：
（一）民國（下同）九十三年四月二日上午九時三十分許，甲○○至彰化縣和美鎮○○路三二七號朋友陳弘明住處拜訪未遇，即與其父丙○○閒聊，見車牌號碼二
      Ｑ─七五八七號自用小客車之鑰匙置放於桌上，即趁丙○○不注意之際，徒手
      竊取該車鑰匙，復以該鑰匙啟動丙○○停於屋外之自用小客車（登記名義人為
      吳玉珠），得手後駛離現場。嗣經丙○○報警處理而循線查獲。
（二）九十三年四月六日凌晨零時五十分許，在彰化縣員林鎮○○○路三十一號前，
      見車牌號碼ＥＸＷ─四八Ｏ號輕型機車（由戊○○使用，登記名義人為張樹約
      ）停放於該處，而機車上之鑰匙未取下，即趁無人注意之際，以機車上之鑰匙
      啟動該機車電門後駛離之方式，竊取該機車。嗣於同日凌晨一時五分許，騎乘
      該機車行經彰化縣員林鎮○○路一一五號前，為警查獲。
（三）九十三年四月七日下午四時十分許，在彰化縣員林鎮○○路及員東路口附近，
      見車牌號碼ＨＦＮ─一七Ｏ號重型機車（由己○○使用，登記名義人為黃世澤
      ）停放於該處，而機車上之鑰匙未取下，即以該鑰匙啟動機車電門而竊取該機
      車，得手後，正欲駛離現場之際，適為巡邏員警當場查獲。
（四）九十三年七月十三日晚上九時許，在彰化縣員林鎮○○路二三一巷五號前，見
      乙○○所有之車牌號碼ＴＱＫ─Ｏ四二號輕型機車停放於該處，即趁無人注意
      之際，以其妹所有之機車鑰匙啟動該機車電門後駛離之方式，竊取該機車。嗣
      於同日晚上十時許，甲○○騎乘該機車行經彰化縣大村鄉美港村美港橫巷一之
      五七號前，不慎摔倒，經警到場處理，而循線查獲。
（五）九十三年八月二十日晚上七時許，在彰化縣員林鎮○○路二三一巷地下室，見
      庚○○所有之車牌號碼ＮＰＮ─九八六號重型機車停放於該處，而機車上之鑰
      匙未取下，即趁無人注意之際，以該機車鑰匙啟動機車電門而竊取之。嗣於翌
      日下午四時許，甲○○騎乘該機車行經彰化縣埔心鄉○○路與柳橋西路口，為
      警查獲。
二、案經彰化縣警察局員林分局報請臺灣彰化地方法院檢察署偵查起訴暨移送併辦。
    理  由
一、右揭犯罪事實，業據被告甲○○於警詢及偵審中均供承不諱，核與被害人丙○○
    、乙○○、庚○○於警詢中指訴及被害人戊○○、己○○於警偵訊中指訴之情節
    相符，並經證人陳弘明於警詢中證述綦詳，復有照片十三張、車籍作業系統查詢
    認可資料及贓物認領保管單各五件附於警詢卷可稽。此外，復有扣案之鑰匙一支
    足資佐證，足徵被告之自白與事實相符，事證明確，被告上開犯行均堪以認定。
二、核被告所為，係犯刑法第三百二十條第一項之竊盜罪。其先後五次竊盜犯行，時
    間緊接，犯罪構成要件相同，顯係基於概括犯意反覆為之，為連續犯，應依刑法
    第五十六條規定論以一罪，並加重其刑。公訴人雖僅就犯罪事實一之（二）、（
    三）部分提起公訴，然一之（一）、（四）、（五）等未經起訴之部分，與前開
    起訴論罪科刑部分具有連續犯之裁判上一罪關係，為起訴效力所及，本院自應併
    予審理。原審法院因認被告罪證明確，而予論科，固屬有據。然原判決未及審酌
    被告於九十三年八月二十日晚上七時許，在彰化縣員林鎮○○路二三一巷地下室
    ，竊取庚○○所有重型機車之犯罪事實，究有未洽，檢察官上訴意旨執此指摘原
    判決不當，即有理由，應由本院將原判決撤銷改判。爰審酌被告年輕力壯，不思
    努力上進，更不知尊重他人之財產權，為圖一己之方便，竟多次趁機竊取他人之
    自用小客車或機車使用，影響社會治安非輕；且於案件偵審中一再犯案，益見其
    目無法紀，惟其犯案後不久旋即為警查獲失竊車輛，被害人損害尚非重大，暨其
    犯後坦承犯行，深知悔悟等一切情狀，量處如主文第二項所示之刑。至扣案之鑰
    匙一支，雖係供被告行竊乙○○所有之輕型機車所用，已據其供承在卷，然被告
    否認係其所有，辯稱：該鑰匙係其妹妹所有等語。本院審酌被告既已就上開多次
    竊盜犯行坦承不諱，衡情應無庸對於價值不高之鑰匙一支有所隱瞞，是其辯解堪
    以採信，復查無其他證據足認該扣案之鑰匙確係被告所有，自不得宣告沒收，併
    予敘明。
據上論斷，應依刑事訴訟法第三百六十九條第一項前段、第三百六十四條、第二百九
十九條第一項前段，刑法第五十六條、第三百二十條第一項，罰金罰鍰提高標準條例
第一條前段，判決如主文。
本案經檢察官丁○○到庭執行職務。
中      華      民      國      九十三      年      十二    月    八    日
                                    臺灣高等法院臺中分院刑事第十庭
                                          審判長法  官  林  照  明
                                                法  官  吳  重  政
                                                法  官  唐  光  義
右正本證明與原本無異。
不得上訴。
                                                書記官  王  麗  珍
中      華      民      國      九十三   年      十二     月    十三    日
                                                            Ｉ
